臺灣臺中地方法院刑事裁定　　　　　　　96年度撤緩字第14號
聲　請　人　臺灣臺中地方法院檢察署檢察官
受　刑　人　甲○○
　　　　　　　　　　國民
上列受刑人因竊盜案件，經檢察官聲請撤銷緩刑（九十六年度執
聲字第一○九號），本院裁定如下：
    主    文
聲請駁回。
    理    由
一、聲請意旨略稱：受刑人甲○○因竊盜案件，前經本院於民國
    九十四年十月二十八日，以九十四年度易字第一二一四號刑
    事判決判處有期徒刑八月，緩刑二年，並於同年十一月二十
    九日確定在案。惟查，受刑人於緩刑前之九十四年一月十二
    日，復因詐欺案件，經本院於九十五年九月十五日以九十五
    年度簡字第一七四號刑事判決判處有期徒刑三月，嗣於同年
    十月十六日確定在案。經核受刑人於緩刑前故意犯他罪，而
    在緩刑期間內受得易科罰金之有期徒刑宣告確定，顯然緩刑
    對其難收矯治之效，已合於刑法第七十五條之一第一項第一
    款及刑法施行法第六條之一之規定，爰依刑事訴訟法第四百
    七十六條之規定聲請撤銷上開緩刑宣告等語。
二、按刑法於九十四年二月二日修正公布，並於九十五年七月一
    日施行。而關於緩刑之撤銷，修正前刑法第七十五條規定：
　　「受緩刑之宣告而有左列情形之一者，撤銷其宣告：一、緩
    刑期內更犯罪，受有期徒刑以上刑之宣告者。二、緩刑前犯
    他罪，而在緩刑期內受有期徒刑以上刑之宣告者。因過失犯
    罪者，不適用前項之規定。」；修正後刑法第七十五條則規
    定：「受緩刑之宣告，而有下列情形之一者，撤銷其宣告：
    一、緩刑期內因故意犯他罪，而在緩刑期內受不得易科罰金
    之有期徒刑以上刑之宣告確定者。二、緩刑前因故意犯他罪
    ，而在緩刑期內受不得易科罰金之有期徒刑以上刑之宣告確
    定者。前項撤銷之聲請，於判決確定後六月以內為之。」；
    另增訂刑法第七十五條之一，規定：「受緩刑之宣告而有下
    列情形之一，足認原宣告之緩刑難收其預期效果，而有執行
    刑罰之必要者，得撤銷其宣告：一、緩刑前因故意犯他罪，
    而在緩刑期內受得易科罰金之有期徒刑、拘役或罰金之宣告
    確定者。二、緩刑期內因故意犯他罪，而在緩刑期內受得易
    科罰金之有期徒刑、拘役或罰金之宣告確定者。三、緩刑期
    內因過失更犯罪，而在緩刑期內受有期徒刑之宣告確定者。
    四、違反第七十四條第二項第一款至第八款所定負擔情節重
    大者。前條第二項之規定，於前項第一款至第三款情形亦適
    用之。」。揆諸其立法意旨，係以修正前刑法第七十五條第
    一項固已設有兩款應撤銷緩刑之原因，至得撤銷緩刑之原因
    ，則僅於保安處分章內第九十三條第三項與撤銷假釋合併加
    以規定，體例上不相連貫，實用上亦欠彈性，是將緩刑之撤
    銷分為「應撤銷」及「得撤銷」兩種原因，因而增訂刑法第
    七十五條之一；另修正前規定關於緩刑前或緩刑期間故意犯
    他罪，而在緩刑期內受得易科罰金之有期徒刑之宣告，列為
    應撤銷緩刑之事由，因認過於嚴苛，而排除第七十五條應撤
    銷緩刑之事由移列至得撤銷緩刑事由，俾使法官依被告再犯
    情節，而裁量是否撤銷先前緩刑之宣告；其次，如有前開事
    由，但判決宣告拘役、罰金時，可見行為人仍未見悔悟，有
    列為得撤銷緩刑之事由，以資彈性運用，爰於第一項第一款
    、第二款增訂之。次按，於九十四年一月七日刑法修正施行
    前，受緩刑之宣告，九十四年一月七日修正刑法施行後，仍
    在緩刑期內者，適用九十四年一月七日修正施行之刑法第七
    十五條、第七十五條之一及第七十六條規定，刑法施行法第
    六條之一定有明文。從而，本件係依舊法宣告緩刑，迄新法
    施行後仍在緩刑期內，即應適用修正後刑法第七十五條及第
    七十五條之一為緩刑之撤銷，合先敘明。
三、經查，本件受刑人係於九十四年四月四日，至同年月十八日
    凌晨二時至六時間某時止，在臺中縣后里鄉○○路四七三巷
    三四號前等處，連續攜帶兇器竊盜，嗣於九十四年四月二十
    八日，上午六時五分許，在臺中縣后里鄉○○路三二九巷內
    竊取停放於路邊自用小客車內之汽車音響，嗣於九十四年四
    月十八日上午六時五分許，在臺中縣后里鄉○○路三二九巷
    內為警查獲，而經本院於九十四年十月二十八日以九十四年
    度易字第一二一四號判處有期徒刑八月，緩刑二年，並於同
    年十一月二十九日確定在案。而受刑人於前開緩刑宣告前之
    九十四年一月十二日前某日，在不詳地點，將其所有之后里
    義里郵局、帳號為00000000000000號帳戶存
    摺、提款卡連同密碼，交付予不詳姓名年籍之成年人作為詐
    欺取財之匯款帳戶使用，而其所犯幫助詐欺取財罪，經本院
    於九十五年九月十五日以九十五年度簡字第一七四號判處有
    期徒刑三月，如易科罰金，以新臺幣九百元即銀元三百元折
    算一日，並於該緩刑期內之九十五年十月十六日確定在案等
    情，有上開刑事判決及臺灣高等法院被告前案紀錄表各一份
    在卷可稽。則受刑人該幫助詐欺取財之犯行，既係在其受緩
    刑宣告之連續加重竊盜犯行之前，即已著手實行，又遠在該
    案件經起訴、判決緩刑後，始為臺灣臺中地方法院檢察署檢
    察官提起公訴，實無從判斷、確認上開緩刑之宣告，是否難
    收預期效果，更難認其確有執行上開刑罰之必要。聲請人並
    未提出受刑人原宣告之緩刑難收其預期效果之具體事證以供
    本院審酌，徒以受刑人於緩刑前，有故意犯他罪，而在緩刑
    期內受得易科罰金之有期徒刑宣告確定，即遽指上開緩刑之
    宣告難收矯治之效，難認符合上開規定之意旨。從而，
    本件聲請，於法尚有未合，應予駁回。
四、依刑事訴訟法第二百二十條，裁定如主文。
中　　華　　民　　國　　96　　年　　 2　　月　　16　　日
                  刑事第三庭    法  官  郭妙俐
上正本證明與原本無異
如不服本裁定應於送達後五日內向本院提出抗告狀
                                書記官  陳玉芬
中　　華　　民　　國　　96　　年　　 2　　月　　16　　日
